Inventaris van microfilms en -fiches van elders berustende archiefbescheiden: Dagregisters Batavia, 1683-1807
Nationaal Archief, Den Haag
- Dagregister., 1806; 5392-5408
  - Bestanddeel 13, 5404
  - Bestanddeel 14, 5405
  - Bestanddeel 15, 5406
  - Bestanddeel 16, 5407
  - Bestanddeel 17, 5408
- Bijlagen Dagregister., 1806; 5409-5410
  - Bestanddeel 1, 5409
  - Bestanddeel 2, 5410
- Dagregister., 1807; 5411-5426
  - Bestanddeel 1, 5411
  - Bestanddeel 2, 5412
  - Bestanddeel 3, 5413
  - Bestanddeel 4, 5414
  - Bestanddeel 5, 5415
  - Bestanddeel 6, 5416
  - Bestanddeel 7, 5417
  - Bestanddeel 8, 5418
  - Bestanddeel 9, 5419
  - Bestanddeel 10, 5420
  - Bestanddeel 11, 5421
  - Bestanddeel 12, 5422
  - Bestanddeel 13, 5423
  - Bestanddeel 14, 5424
  - Bestanddeel 15, 5425
  - Bestanddeel 16, 5426
- Bijlagen Dagregister., 1807; 5427-5430
  - Bestanddeel 1, 5427
  - Bestanddeel 2, 5428
  - Bestanddeel 3, 5429
  - Bestanddeel 4, 5430